【裁判字號】    97,審訴,1114
【裁判日期】    970521
【裁判案由】    搶奪等
【裁判全文】
臺灣高雄地方法院刑事判決            97年度審訴字第1114號
公  訴  人  臺灣高雄地方法院檢察署檢察官
被      告  乙○○
                    （現於臺灣高雄看守所附設勒戒處所）
            丁○○
                    （另案羈押於台灣高雄看守所）
上列被告因搶奪等案件，經檢察官提起公訴（97年度偵字第7113
號、第8651號），被告於本院準備程序中為有罪陳述，經聽取當
事人意見，合議庭裁定由受命法官依簡式審判程序獨任審理，本
院判決如下：
    主  文
乙○○犯如附表二編號4、5所示之貳罪，均累犯，各處如附表所
示之刑。應執行有期徒刑壹年拾月，並於刑之執行前令入勞動處
所強制工作年。
丁○○共同犯如附表一及附表二編號1 、2 、3 所示之伍罪，各
處如附表所示之刑。應執行有期徒刑壹年陸月。
    事實及理由
一、本件被告乙○○、丁○○、甲○○所犯均係死刑、無期徒刑
    、最輕本刑為3 年以上有期徒刑以外之罪，其於準備程序中
    就被訴事實為有罪之陳述，經受命法官告知簡式審判程序之
    旨，並聽取公訴人及被告之意見後，本院合議庭裁定由受命
    法官獨任進行簡式審判程序，先予敘明。
二、本件犯罪事實及證據，除補充如下所述外，餘均引用檢察官
    起訴書所載（如附件）：
    (一)事實部分補述：附表二編號3 被害人黃惠珠之行動電話，
      事後由乙○○持往不知情之李政哲所經營位於高雄市苓雅
      區○○○路118 號之「英明當鋪」典當，得款新台幣（以
      下同）1,000 元後，與丁○○朋分花用。表二編號2 張垣
      洙（檢察官附表誤載為張桓洙）之行動電話則交由邱信發
      處理。
    (二)證據部分補述：被告乙○○、丁○○2 人於本院審理時自
      白不諱，且互核相符。
三、被告丁○○及乙○○持以為附表一所示竊盜犯行之T 型扳手
    1 支，雖未扣案，然既足以破壞機車龍頭鎖，可見其質地堅
    硬，客觀上足以對人之生命身體、安全構成威脅，自屬兇器
    無訛。是核被告丁○○附表一所為犯行，均係犯刑法第321
    條第1 項第3 款攜帶兇器罪，被告丁○○如附表二編號1、2
    、3 、被告乙○○於附表二編號4 、5 所為，均係犯同法第
    325 條第1 項搶奪罪。被告丁○○、乙○○間，就附表一、
    附表二編號1 、2 、3 之犯行，均有犯意聯絡及行為分擔，
    為共同正犯（被告乙○○此部分犯行，業經本院以97年度訴
    字第765 號判決）。被告乙○○2 次搶奪犯行，被告丁○○
    2 次加重竊盜犯行及3 次搶奪犯行，均犯意各別，行為互殊
    ，應予分論併罰。又被告乙○○前於91年間，因搶奪案件，
    經本院判處有期徒刑1 年6 月確定，於95年6 月20日縮刑期
    滿執行完畢，此有臺灣高等法院被告前案紀錄表1 份在卷可
    稽，是被告受有期徒刑執行完畢後，5 年內再故意犯有期徒
    刑以上之罪，為累犯，應依刑法第47條第1 項規定，加重其
    刑。本院審酌被告乙○○、丁○○均值青壯，不思以正當途
    徑賺取財物，而以竊盜方式取得機車後用以行搶，危害社會
    治安，惟念其犯後坦承犯行，態度尚可，及其犯罪之手段及
    所生損害等一切情狀，爰分別量處如主文所示之刑，並定其
    應執行刑之刑。又本院審酌被告乙○○前於91年間，已因搶
    奪案件經法院判刑且執行完畢在案，猶不知悔改，竟一犯再
    犯，除犯有本件附表二之5 件搶奪犯行，附表一之2 件竊盜
    犯行外，另犯4 件竊盜案件，經檢察官以97年偵字第200 號
    案件起訴，並經本院以97年審易字第230 號判決徒刑，顯見
    其習於不勞而獲，有搶奪他人財物之犯罪習慣，並有再犯之
    虞，單純刑罰制裁已難達成矯治目的，非施以保安處分無法
    警惕、矯正，否則其日後之行為對社會之安定，當具破壞性
    、危險性。為矯正其不良之犯罪之習慣，爰依刑法第90條第
    1 項規定，諭知應於刑之執行前，令入勞動處所強制工作3
    年，以資矯正。又被告丁○○經本院審酌前開事項後，認處
    以上開徒刑為適當，已如前述，本院認依被告丁○○之前科
    及其犯罪情節、方式，尚非屬有犯罪之習慣或因遊蕩或懶惰
    成習而犯罪者，故無於刑之執行前，令入勞動場所，強制工
    作之必要，檢察官另求為強制工作之宣告，尚嫌過重，併此
    說明之。至
    本件竊盜所用之T 型扳手1 支，並未扣案，為免日後執行困
    難，爰不宣告沒收，附此敘明。
四、被告甲○○部分另行審結。
據上論斷，應依刑事訴訟法第273 條之1 第1 項、第299 條第1
項前段、第310 條之2 、第454 條第2 項、刑法第28條、第321
條第1 項第3 款、第325 條第1 項、第47條第1 項、第51條第5
款、第90條第1 項、第2 項，判決如主文。
本案經檢察官鄭益雄到庭執行職務。
中    華    民    國    97    年    5    月   21    日
                  刑事第七庭  法  官  李淑惠
以上正本證明與原本無異。
如不服本判決，應於判決送達之日起10日內向本院提出上訴書狀
。
中    華    民    國    97    年    5     月    21    日
                              書記官  王淑娟
附錄本件論罪科刑法條
中華民國刑法第321條
犯竊盜罪而有左列情形之一者，處六月以上、五年以下有期徒刑
：
一、於夜間侵入住宅或有人居住之建築物、船艦或隱匿其內而犯
    之者。
二、毀越門扇、牆垣或其他安全設備而犯之者。
三、攜帶兇器而犯之者。
四、結夥三人以上而犯之者。
五、乘火災、水災或其他災害之際而犯之者。
六、在車站或埠頭而犯之者。
前項之未遂犯罰之。
中華民國刑法第325條
意圖為自己或第三人不法之所有，而搶奪他人之動產者，處 6 月
以上 5 年以下有期徒刑。
因而致人於死者，處無期徒刑或 7 年以上有期徒刑，致重傷者，
處 3 年以上 10 年以下有期徒刑。
第 1 項之未遂犯罰之。
附表一：
┌──┬─────────┬────┬─────────┬───┬────┬───────┐
│編號│遭竊之情形        │損失財物│查獲情形          │被害人│所犯罪名│主文          │
├──┼─────────┼────┼─────────┼───┼────┼───────┤
│ 1  │96年10月7日18時許 │L67-568 │沈、廖二人於當日稍│黃俊人│刑法第  │丁○○共同犯攜│
│    │，在高雄縣鳳山市南│號機車一│晚騎乘該車行搶得手│      │321條第 │帶兇器竊盜罪，│
│    │和街21號前，沈俊麟│台。    │後，於當日晚上八時│      │1項第3款│處有期徒刑陸月│
│    │及丁○○共同持客觀│        │許，將該車棄置於五│      │攜帶兇器│。            │
│    │上具有危險性之Ｔ型│        │甲地區，為警循線查│      │竊盜罪  │              │
│    │板手（未扣案）破壞│        │獲上情。          │      │        │              │
│    │機車之龍頭鎖，將機│        │                  │      │        │              │
│    │車竊走。          │        │                  │      │        │              │
├──┼─────────┼────┼─────────┼───┼────┼───────┤
│ 2  │96年10月15日某時，│H8L-238 │沈、廖二人於當日夜│汪飼鷹│刑法第  │丁○○共同犯攜│
│    │在高雄縣鳳山市中崙│號機車一│間騎乘該車行搶得手│      │321條第 │帶兇器竊盜罪，│
│    │二路582 巷14號前，│台。    │後，將該車棄置於五│      │1項第3款│處有期徒刑陸月│
│    │沈俊麟及丁○○共同│        │甲地區，為警於96年│      │攜帶兇器│。            │
│    │持客觀上具有危險性│        │10月17日下午5時30 │      │竊盜罪  │              │
│    │之Ｔ型板手破壞機車│        │分許，在高雄市鳳山│      │        │              │
│    │之龍頭鎖，將機車竊│        │市○○○路295巷89 │      │        │              │
│    │走。              │        │之2號旁，尋獲該車 │      │        │              │
│    │                  │        │，循線查獲上情    │      │        │              │
└──┴─────────┴────┴─────────┴───┴────┴───────┘
附表二：
┌──┬─────────┬─────┬────────┬───┬────┬───────┐
│編號│遭搶之情形        │損失之財物│查獲情形        │被害人│所犯法條│宣告刑        │
├──┼─────────┼─────┼────────┼───┼────┼───────┤
│ 1  │96年10月7日19時45 │皮包1個（ │嗣警於96年10月17│蔡美枝│刑法第  │丁○○共同犯搶│
│    │分，在高雄市前金區│內有現金1 │日下午5時30分許 │      │325條第1│奪罪，處有期徒│
│    │中山二路539號前， │萬3千元左 │，在高雄市鳳山市│      │項搶奪罪│刑柒月。      │
│    │由丁○○騎乘L67-56│右、手機1 │五甲三路295巷89 │      │        │              │
│    │8 號機車（即附表一│支、存摺、│之2號旁，尋獲廖 │      │        │              │
│    │編號1 之機車）後載│印章、耳環│、沈二人作案用另│      │        │              │
│    │乙○○，由乙○○下│一對、項鍊│輛H8L ─238 號機│      │        │              │
│    │手搶奪蔡美枝之皮包│一條、鑰匙│車，在該車車體上│      │        │              │
│    │1個 。            │等物）。  │採得乙○○之指紋│      │        │              │
│    │                  │          │，因而循線查獲上│      │        │              │
│    │                  │          │情。            │      │        │              │
├──┼─────────┼─────┼────────┼───┼────┼───────┤
│ 2  │96年10月15日21時20│皮包1個（ │同上。          │張垣洙│刑法第  │丁○○共同犯搶│
│    │分，在高雄市新興區│內有NOKIA │                │      │325條第1│奪罪，處有期徒│
│    │仁愛二街128號前， │牌手機1支 │                │      │項搶奪罪│刑捌月。      │
│    │由丁○○騎乘H8L─ │、現金400 │                │      │        │              │
│    │238 號機車（即附表│0元左右、 │                │      │        │              │
│    │一編號2 之機車）後│證件、提款│                │      │        │              │
│    │載乙○○，由乙○○│卡、信用卡│                │      │        │              │
│    │下手搶奪張桓洙之皮│、鑰匙、筆│                │      │        │              │
│    │包1 個。          │記本、藥等│                │      │        │              │
│    │                  │物）。    │                │      │        │              │
├──┼─────────┼─────┼────────┼───┼────┼───────┤
│３  │96年10月27日21時25│皮包1個（ │同上。          │黃惠珠│刑法第  │丁○○共同犯搶│
│    │分，在高雄市苓雅區│內有NOKIA │                │      │325條第1│奪罪，處有期徒│
│    │同慶路與凱旋路口，│牌手機1支 │                │      │項搶奪罪│刑捌月。      │
│    │由乙○○騎乘不詳車│、小錢包、│                │      │        │              │
│    │號之機車後載丁○○│現金1000  │                │      │        │              │
│    │，由丁○○下手搶奪│元左右）。│                │      │        │              │
│    │黃惠珠置於機車腳踏│          │                │      │        │              │
│    │板上之皮包1個。   │          │                │      │        │              │
├──┼─────────┼─────┼────────┼───┼────┼───────┤
│    │96年10月29日11時35│皮包1個（ │因乙○○將搶得之│陳蔣亞│刑法第  │乙○○犯搶奪罪│
│    │分許，在高雄市新興│內有現金  │行動電話均交與被│寧    │325條第1│，累犯，處有期│
│    │區○○路與民權路口│1000元、提│告甲○○，甲○○│      │項搶奪罪│徒刑壹年。    │
│４  │，由乙○○一人騎乘│款卡、信用│再將NOKIA 6111型│      │        │              │
│    │機車，搶奪陳蔣亞寧│卡、證件等│行動電話贈與朱芳│      │        │              │
│    │手中之皮包1個。   │，及NOKIA │誼使用，因而循線│      │        │              │
│    │                  │牌6111型行│查獲。          │      │        │              │
│    │                  │動電話、  │                │      │        │              │
│    │                  │Sony      │                │      │        │              │
│    │                  │Ericsson牌│                │      │        │              │
│    │                  │T600i型行 │                │      │        │              │
│    │                  │動電話各1 │                │      │        │              │
│    │                  │支。      │                │      │        │              │
├──┼─────────┼─────┼────────┼───┼────┼───────┤
│５  │96年11月19日21時30│王緯展之公│被告乙○○將搶得│王緯展│刑法第  │乙○○犯搶奪罪│
│    │分許，在高雄市前金│事包內有現│之行動電話持往不│丙○○│325條第1│，累犯，處有期│
│    │區○○○路90號「松│金4000元、│知情之李政哲所經│      │項搶奪罪│徒刑壹年。    │
│    │」日本料理店前路旁│文件及，倪│營之「英明當舖」│      │        │              │
│    │之餐桌椅子上，由沈│麗雅之皮包│典當，因而循線查│      │        │              │
│    │峻麟一人騎乘機車徒│內有現金  │獲。            │      │        │              │
│    │手搶奪當時正在用餐│1100元、證│                │      │        │              │
│    │之王緯展、丙○○置│件及Sony  │                │      │        │              │
│    │於椅子上之公事包一│Ericsson  │                │      │        │              │
│    │個及皮包一個。    │牌K500i型 │                │      │        │              │
│    │                  │行動電話一│                │      │        │              │
│    │                  │支。      │                │      │        │              │
└──┴─────────┴─────┴────────┴───┴────┴───────┘


司法院資訊處製作；財團法人民間司法改革基金會備份。
